【裁判字號】    98,易,1248
【裁判日期】    990129
【裁判案由】    竊盜
【裁判全文】
臺灣屏東地方法院刑事判決              98年度易字第1248號
公  訴  人  臺灣屏東地方法院檢察署檢察官
被      告  乙○○
上列被告因竊盜等案件，經檢察官提起公訴（98年度偵字第8179
號），被告於準備程序就被訴事實為有罪之陳述，本院合議庭裁
定由受命法官獨任進行簡式審判程序，並予判決如下：
    主  文
乙○○犯攜帶兇器竊盜罪，累犯，處有期徒刑肆月；又犯攜帶兇
器竊盜罪，累犯，處有期徒刑肆月；又犯攜帶兇器竊盜罪，累犯
，處有期徒刑柒月。應執行有期徒刑拾月。
    事  實
一、乙○○前於民國96年間因竊盜案件等3 罪，經本院以96年度
    易字第365 號判決分別判處有期徒刑10月、8 月、10月應執
    行有期徒刑2 年確定，再經本院以96年度聲減字第2194號裁
    定將其中2 罪減刑並更定執行刑為有期徒刑1 年5 月；同年
    間復因違反毒品危害防制條例案件，再經本院以96年度易字
    第449 號判決判處有期徒刑6 月確定，上開2 案件再定執行
    刑為1 年10月，於98年2 月23日縮刑期滿執行完畢。詎其猶
    不知悔改，竟意圖為自己不法之所有，分別為下列竊盜犯行
    ：
  (一)於98年9 月18日凌晨2 時許，前往甲○○所經營位於屏東縣
    佳冬鄉○○路81號騎樓之「快可立冷飲店」攤位內，持客觀
    上足以對人之生命、身體、安全造成傷害之鐵製剪刀1 把（
    未扣案），破壞攤位櫃檯抽屜後，竊取抽屜內硬幣新臺幣（
    下同）約30元。
  (二)又於98年9 月20、21日間某日凌晨2 時許，前往甲○○所經
    營之上址「快可立冷飲店」攤位內，持客觀上足以對人之生
    命、身體、安全造成傷害之鐵製剪刀1 把（未扣案），破壞
    攤位櫃檯抽屜後，竊取抽屜內硬幣約50元。
  (三)再於98年9 月24日凌晨2 時40分許，前往甲○○所經營之上
    址「快可立冷飲店」攤位內，持客觀上足以對人之生命、身
    體、安全造成傷害之鐵製剪刀1 把（未扣案），破壞攤位櫃
    檯抽屜後，竊取抽屜內硬幣約200 餘元。嗣因甲○○報警處
    理，經警詢線查獲乙○○，乙○○在接受警方詢問時，主動
    向警方自首上開(一)、(二)之犯行，並表示自願接受裁判，始進
    而查悉上情。
二、案經甲○○訴由屏東縣政府警察局枋寮分局報告臺灣屏東地
    方法院檢察署檢察官偵查起訴。
    理  由
一、本案被告乙○○所犯加重竊盜等罪，並非法定刑為死刑、無
    期徒刑或最輕本刑3 年以上有期徒刑之罪，亦非高等法院管
    轄第一審之案件，而被告於本院準備程序中就被訴事實為有
    罪之陳述，本院合議庭乃裁定由受命法官獨任進行簡式審判
    程序。又簡式審判程序之證據調查，不受刑事訴訟法第159
    條第1 項、第161 條之2 、第161 條之3 、第163 條之1 及
    第164 條至第170 條規定之限制，刑事訴訟法第273 條之2
    亦定有明文，故本件審理依該規定，亦排除嚴格證據調查，
    併予敘明。
二、上開犯罪事實，業據被告乙○○於警詢（見警卷第8 至12頁
    ）及本院審理時坦承不諱，核與告訴人甲○○於警詢中指訴
    其所經營之飲料攤位抽屜硬幣遭竊取之被害情節大致相符（
    見警卷第3 至6 頁），並有蒐證照片5 張（見警卷第19至21
    頁）附卷可參，是被告所為前揭自白，核與客觀事實相符，
    堪與採信。准此，本件事證已臻明確，被告上開竊盜犯行，
    均洵堪認定，應依法論科。
三、按刑法第321 條第1 項第3 款之攜帶兇器竊盜罪，係以行為
    人攜帶兇器為其加重條件，此所謂兇器，其種類並無限制，
    凡客觀上足以對人之生命、身體、安全構成威脅，具有危險
    性之兇器為已足，並不以攜帶之初有行兇之意圖為必要（最
    高法院79年台上字第5253號判例意旨參照）。另按刑法第62
    條所規定之自首，係以犯人在犯罪未發覺前，向該管公務員
    自承犯罪，而受法律之裁判為要件。所謂未發覺，乃指犯罪
    事實未為有偵查犯罪職權之公務員發覺，或犯罪事實雖已發
    覺，而犯人為誰，尚不知者而言。而向該管公務員自承其犯
    罪，不以先自向該公務員告知為必要，即受追問時，告知其
    犯罪仍不失為自首（最高法院92年度台上字第487 號判決意
    旨參照）。查本件被告乙○○持以犯前揭竊盜案件之剪刀1
    把，係金屬材質而質地堅硬，其形狀細長若持以行兇，客觀
    上均足致他人生命、身體、安全發生危害，顯為具有危險性
    之兇器無訛；是核被告所為上開事實欄(一)至(三)所示之犯行，
    均係刑法第321 條第1 項第3 款之攜帶兇器竊盜罪，又被告
    所犯上述3 罪，犯意各別，行為互殊，應與分論併罰。被告
    有前開犯罪事實欄所載經有期徒刑宣告及執行完畢之情形，
    此有其臺灣高等法院被告前案紀錄表在卷可查，被告於有期
    徒刑執行完畢後，5 年以內再犯本件事實欄(一)至(三)所示之皆
    為有期徒刑以上之罪，均俱為累犯，爰依刑法第47條第1 項
    之規定予均以加重其刑。另本件係因警方循線查知被告涉犯
    事實欄所示(三)之犯行，通知被告到案說明事實欄所示(三)之犯
    行，被告在警局接受詢問時，主動告知尚有上開事實欄(一)、
    (二)所示之犯行，表示自願接受裁判，此有屏東縣政府警察局
    枋寮分局99年1 月5 日枋警偵字第0980018350號含檢附之被
    告、告訴人甲○○之筆錄在卷可稽（見本院卷第（27至32頁
    ）且接受本院審理，故事實欄(一)(二)所示被告犯行部分，已符
    合刑法第62條前段自首規定之要件，爰依該規定減輕其刑，
    上二者並依刑法第71條之規定，先加後減之。
四、爰審酌被告乙○○僅國中畢業，智識程度不高（見屏東縣警
    察局枋寮分局佳東分駐所偵訊筆錄教育程度欄），曾因竊盜
    、毒品等案件，經有期徒刑之宣告及刑之執行情形，此有臺
    灣高等法院被告前案紀錄表在卷可按，堪認其素行不佳，且
    被告正值青年，竟囿於貪念竊取財物，侵害他人財產法益，
    不知努力奮發向上，端正品行，思循正途謀生，反起意行竊
    ，缺乏對他人財產權應予尊重之觀念，行為實不足取；惟念
    其行竊手段平和，且因經濟陷入困頓三餐無以為繼，始下手
    行竊，所侵害均為同一被害人之財產法益，所竊取財物價值
    合計僅約280 元，及於審理中坦承全部犯行，犯後態度尚佳
    等一切情狀，分別量處如主文所示之刑，併定其應執行刑，
    以示懲儆。
據上論斷，應依刑事訴訟法第273 條之1 第1 項、第299 條第1
項前段，刑法第321 條第1 項第3 款、第47條第1 項、第62條前
段、第51條第5 款，判決如主文。
本案經檢察官潘國威到庭執行職務。
中    華    民    國    99    年    1     月    29    日
                  刑事第三庭    法  官  陳怡先
以上正本證明與原本無異。
如不服本判決應於收受判決後10日內向本院提出上訴書狀，並應
敘述具體理由；其未敘述上訴理由者，應於上訴期間屆滿後20日
內向本院補提理由書（均須按他造當事人之人數附繕本）「切勿
逕送上級法院」。
中    華    民    國    99    年    1     月    29    日
                                書記官  鍾小屏
附錄本案論罪科刑法條：
中華民國刑法第320條
（普通竊盜罪、竊佔罪）
意圖為自己或第三人不法之所有，而竊取他人之動產者，為竊盜
罪，處 5 年以下有期徒刑、拘役或 5 百元以下罰金。
意圖為自己或第三人不法之利益，而竊佔他人之不動產者，依前
項之規定處斷。
前二項之未遂犯罰之。
中華民國刑法第321條
（加重竊盜罪）
犯竊盜罪而有左列情形之一者，處 6 月以上、 5 年以下有期徒
刑：
一、於夜間侵入住宅或有人居住之建築物、船艦或隱匿其內而犯
之者。
二、毀越門扇、牆垣或其他安全設備而犯之者。
三、攜帶兇器而犯之者。
四、結夥三人以上而犯之者。
五、乘火災、水災或其他災害之際而犯之者。
六、在車站或埠頭而犯之者。
前項之未遂犯罰之。

司法院資訊處製作；財團法人民間司法改革基金會備份。
